【裁判字號】    95,訴,3194
【裁判日期】    951205
【裁判案由】    毒品危害防制條例
【裁判全文】
臺灣臺中地方法院刑事判決              95年度訴字第3194號
公  訴  人  臺灣臺中地方法院檢察署檢察官
被      告  甲○○
上列被告因違反毒品危害防制條例案件，經檢察官提起公訴（九
十五年度毒偵字第三八二三號），本院合議庭裁定改由受命法官
以簡式審判程序審理，判決如下：
    主  文
甲○○施用第一級毒品，處有期徒刑柒月，扣案之注射針筒壹支
沒收。又施用第二級毒品，處有期徒刑參月，應執行有期徒刑玖
月。扣案之注射針筒壹支沒收。
    犯罪事實
一、甲○○曾於民國（下同）九十四年間因施用毒品經本院以九
    十四年毒聲字第八四七號裁定送觀察勒戒，認無繼續施用毒
    品之傾向，而由臺灣臺中地方法院檢察署檢察官以九十年度
    毒偵字第三四五一號為不起訴處分，並於九十四年七月二十
    七日因無繼續施用毒品傾向出所，詎甲○○猶不知戒絕，明
    知海洛因、甲基安非他命已列為毒品危害防制條例第二條第
    二項第一、第二款所稱之第一級毒品及第二級毒品，竟於觀
    察勒戒執行完畢釋放後五年內，另基於施用第二級毒品甲基
    安非他命之犯意，於九十五年六月十五日，在台中市○○區
    ○○路二二五號十三樓之一之住處，以將第二級毒品甲基安
    非他命放置於吸食器內吸食之方式，施用第二級毒品甲基安
    非他命一次，另基於施用第一級毒品海洛因之犯意，將第一
    級毒品海洛因放入針筒內注射之方式，施用第一級毒品海洛
    因一次，嗣於九十五年六月十七日下午三時三十分許，在彰
    化縣彰化市○○路○段五六二號後方之停車場為警查獲，並
    扣得其所有用以施用第一級毒品之注射針筒一支。
二、案經彰化縣警察局鹿港分局報告臺灣臺中地方法院檢察署檢
    察官偵查起訴。
    理    由
一、訊據被告甲○○對於其在上開時、地，非法施用第一、二級
    毒品之事實供承不諱，且被告於九十五年六月二十三日為警
    查獲時所採集之尿液，經送詮昕科技股份有限公司檢驗結果
    ，確呈嗎啡、甲基安非他命陽性反應，有該公司出具之尿液
    檢驗報告一紙在卷可稽，足見被告之自白與事實相符，而堪
    以採信。本件事證明確，被告連續施用第一級毒品海洛因、
    第二級毒品甲基安非他命犯行，堪以認定。
二、被告於九十年間因施用毒品經本院以九十四年毒聲字第八四
    七號送觀察勒戒，認無繼續施用毒品之傾向，而由臺灣臺中
    地方法院檢察署檢察官以九十四年度毒偵字第三四五一號為
    不起訴處分，並於九十四年七月二十七日釋放，有臺灣臺中
    地方法院檢察署刑案資料查註紀錄表及臺灣高等法院被告前
    案紀錄表各一份附卷可參。被告於前案觀察勒戒執行完畢釋
    放後，五年內再犯本件施用第一級毒品罪，應予依法論科。
三、查海洛因、甲基安非他命分別係毒品危害防制條例第二條第
    二項第一款、第二款所規定之第一級、第二級毒品罪。被告
    於前案觀察勒戒執行完畢釋放後，五年內再行施用第一級毒
    品海洛因、第二級毒品甲基安非他命之行為，核係犯同條例
    第十條第一項、第二項之施用第一級、第二級毒品。其持有
    毒品之行為，意在供己施用，故持有之低度行為，應為施用
    之高度行為所吸收，不另論罪。被告所犯上開犯行，犯意各
    別，罪名亦殊，應分論併罰（新舊法比較詳後）。爰審酌被
    告前因施用毒品犯行，經觀察勒戒，竟猶故態復萌，再施用
    毒品不輟，無視於毒品對於自身健康之戕害及國家對於杜絕
    毒品犯罪之禁令，惡性非輕，惟於犯後坦認犯行，態度良好
    等一切情狀，各量處如主文所示之刑，並定其應執行刑。扣
    案之注射針筒一支為被告所有供犯罪所用之物，業據被告供
    明在卷，依法併予宣告沒收。
四、被告行為後，刑法及刑法施行法業於九十四年二月二日經總
    統以華總一義字第０九四０００一四九０一號令修正公布，
    並於九十五年七月一日施行。按行為後法律有變更者，適用
    行為時之法律，但行為後之法律有利於行為人者，適用最有
    利於行為人之法律，現行刑法第二條第一項定有明文。此條
    規定乃與刑法第一條罪刑法定主義契合，而貫徹法律禁止溯
    及既往原則，係規範行為後法律變更所生新舊法律比較適用
    之準據法，是刑法第二條本身雖經修正，但刑法第二條既屬
    適用法律之準據法，本身尚無比較新舊法之問題，應一律適
    用裁判時之現行刑法第二條規定以決定適用之刑罰法律，先
    予辨明。查被告犯罪行為後，刑法第五十一條業經修正公布
    施行，修正前刑法第五十一條規定：「數罪併罰，分別宣告
    其罪之刑，依左列各款定其應執行者：」其中第五款規定：
    「宣告多數有期徒刑者，於各刑中之最長期以上，各刑合併
    之刑期以下，定其刑期。但不得逾二十年。」修正後刑法第
    五十一條第五款規定：「宣告多數有期徒刑者，於各刑中之
    最長期以上，各刑合併之刑期以下，定其刑期。但不得逾三
    十年。」比較結果，修正後刑法並非較有利於行為人，依刑
    法第二條第一項前段之規定，仍應依修正前刑法第五十一條
    第五款，定其應執行之刑。次查本案除上開定執行刑之部分
    ，並無其他新舊法比較之問題，自應一體適用行為時之舊法
    ，沒收部分依主刑附屬於從刑之原則，亦適用修正前刑法第
    三十八條第一項第二款之規定。
據上論斷，應依刑事訴訟法第二百七十三條之一第一項、第二百
九十九條第一項前段，毒品危害防制條例第十條第一項、第二項
，刑法第二條第一項前段、第十一條前段，修正前刑法第五十一
條第五款、第三十八條第一項第二款，判決如主文。
本案經檢察官乙○○到庭執行職務。
中    華    民    國    95    年    12    月    5     日
                  刑事第十五庭  法  官 陳如玲
上正本證明與原本無異。
如不服本判決，應於判決送達後十日內向本院提出上訴狀，上訴
於臺灣高等法院臺中分院( 須附繕本 )。
                                書記官 楊賀傑
中    華    民    國    95    年    12    月    5     日


司法院資訊處製作；財團法人民間司法改革基金會備份。
